臺灣嘉義地方法院刑事判決
111年度交易字第379號
公  訴  人  臺灣嘉義地方檢察署檢察官
被      告  吳柏穎



上列被告因過失傷害案件，經檢察官聲請簡易判決處刑（111年
度速偵字第963號），本院認不得以簡易判決處刑（111年度嘉交
簡字第906號），改依通常程序審理，判決如下：
    主  文
本件被訴過失傷害罪部分，公訴不受理。
    理  由
一、本件被告吳柏穎被訴過失傷害罪嫌之公訴意旨如聲請簡易判
    決處刑書所載（參附件）。   
二、按告訴乃論之罪，告訴人於第一審辯論終結前，得撤回告訴
    ，又其告訴經撤回者，法院應諭知不受理之判決，刑事訴訟
    法第238條第1項及第303條第3款定有明文。本件被告吳柏穎
    因過失傷害案件，經檢察官聲請簡易判決處刑，認為被告犯
    刑法第284條前段之過失傷害罪，依同法第287條規定須告訴
    乃論，茲據告訴人李雅惠於本院第一審辯論終結前，聲請撤
    回告訴，有撤回告訴狀1份在卷可參，依照上開法條之規定
    ，自應諭知不受理，並不經言詞辯論為之。
三、至被告被訴公共危險罪部分，本院仍以簡易判決程序審結，
    應併敘明。
據上論斷，應依刑事訴訟法第452條、第303條第3款、第307條，
判決如主文。
本案經檢察官侯德人聲請以簡易判決處刑。 
中　　華　　民　　國　　111 　年　　10　　月　　26　　日
                       刑事第七庭  法  官  卓春慧
以上正本證明與原本無異。
如不服本判決應於收受判決後20日內向本院提出上訴書狀，並應
敘述具體理由；其未敘述上訴理由者，應於上訴期間屆滿後20日
內向本院補提理由書（均須按他造當事人之人數附繕本）「切勿
逕送上級法院」。告訴人或被害人如對於本判決不服者，應具備
理由請求檢察官上訴，其上訴期間之計算係以檢察官收受判決正
本之日期為準。
中　　華　　民　　國　　111 　年　　10　　月　　26　　日
                                   書記官  李佳惠
附件：
臺灣嘉義地方檢察署檢察官聲請簡易判決處刑書　
                                    111年度速偵字第963號
被　　　告　吳柏穎　　　　　　　　　　　　　　　　　　
上列被告因公共危險等案件，業經偵查終結，認為宜以簡易判決
處刑，茲將犯罪事實及證據並所犯法條分敘如下：
　　　　犯罪事實
一、吳柏穎明知飲用酒類過量後不得駕駛動力交通工具，於民國
    111年10月8日晚上11時許，在嘉義市西區仁愛路上之「錢櫃
    KTV」內飲用啤酒後，已達不得駕駛動力交通工具之程度，
    然其竟仍不顧公眾之交通安危，基於公共危險之犯意，於飲
    酒完畢後，於翌（9）日凌晨1時許，自上址駕駛車牌號碼00
    0-0000號自用小客車上路行駛。惟於同日凌晨2時7分許，其
    駕車沿嘉義市○區○○街○○○○○○○○○○街○○○路○○○號誌交岔路口處
    時，本應注意行經閃光紅燈號誌交岔路口，車輛應減速接近
    ，先停止於交岔路口前，讓幹道車優先通行，嗣幹道車優先
    通行後認為安全時，方得續行，而當時天候晴、夜間有照明
    、柏油路面乾燥無缺陷、無障礙物、視距良好，並無不能注意
    之情事，然其竟仍疏未注意，貿然直行駛入上開交岔路口，適
    吳則旻駕駛車牌號碼000-0000號自用小客車，搭載乘客李雅
    惠，沿嘉義市東區中正路由西向東方向亦行駛至同一交岔路
    口，雙方見狀後均閃煞不及，二車因此發生碰撞，致李雅惠
    遭此撞擊後，受有唇撕裂傷、右側手肘擦傷等傷害(吳則旻
    涉犯過失傷害部分未據告訴權人提出告訴)。經警獲報前往
    處理後，發現吳柏穎於駕車前曾有飲用酒類之情事，進而對
    其施以吐氣酒精濃度測試，於同日凌晨2時22分許，測得其
    吐氣中之酒精濃度值高達每公升0.66毫克（MG/L）。
二、案經李雅惠訴請嘉義市政府警察局第二分局報告偵辦。
　　　　證據並所犯法條
一、上開犯罪事實，業據被告吳柏穎於警詢及偵查中坦承不諱，
    核與告訴人李雅惠、證人吳則旻於警詢中陳述之情節大致相
    符，並有被告受測之酒精測定紀錄表1份、戴德森醫療財團
    法人嘉義基督教醫院111年10月9日病歷號碼00000000號診斷
    證明書1份、酒後駕車代保管車輛領回授權委託書1份、公路
    監理電子閘門系統查車籍資料1份、車輛詳細資料報表1份、
    道路交通事故現場圖、道路交通事故調查報(一)(二)各1份
    、嘉義市政府警察局舉發違反道路交通管理事件通知單影本
    2份及交通事故現場照片20張在卷可稽，被告犯嫌應堪認定
    。
二、核被告所為，係犯刑法第185條之3第1項第1款之公共危險罪
    嫌，及同法第284條前段之過失傷害罪嫌。被告所犯上開2罪
    ，犯意各別，行為互殊，請予分論併罰。
三、依刑事訴訟法第451條第1項聲請逕以簡易判決處刑。
　　此　致
臺灣嘉義地方法院
中　　華　　民　　國　 111　　年　　10　　月　　11　　日
                        　　　檢  察  官  侯德人
本件正本證明與原本無異
中　　華　　民　　國　 111　　年　　10　　月　　14　　日
                              書  記  官  張秀凰
所犯法條
中華民國刑法第185條之3
駕駛動力交通工具而有下列情形之一者，處三年以下有期徒刑，
得併科三十萬元以下罰金：
一、吐氣所含酒精濃度達每公升零點二五毫克或血液中酒精濃度
    達百分之零點零五以上。
二、有前款以外之其他情事足認服用酒類或其他相類之物，致不
    能安全駕駛。
三、服用毒品、麻醉藥品或其他相類之物，致不能安全駕駛。
因而致人於死者，處三年以上十年以下有期徒刑，得併科二百萬
元以下罰金；致重傷者，處一年以上七年以下有期徒刑，得併科
一百萬元以下罰金。
曾犯本條或陸海空軍刑法第五十四條之罪，經有罪判決確定或經
緩起訴處分確定，於十年內再犯第一項之罪因而致人於死者，處
無期徒刑或五年以上有期徒刑，得併科三百萬元以下罰金；致重
傷者，處三年以上十年以下有期徒刑，得併科二百萬元以下罰金
。
中華民國刑法第284條
因過失傷害人者，處 1 年以下有期徒刑、拘役或 10 萬元以下
罰金；致重傷者，處 3 年以下有期徒刑、拘役或 30 萬元以下
罰金。